臺灣臺北地方法院刑事判決　　　　　　　95年度易字第2060號
公　訴　人　臺灣臺北地方法院檢察署檢察官
被　　　告　甲○○
　　　　　　　　　　　號5樓
　　　　　　乙○○
上列被告等因竊盜案件，經檢察官聲請以簡易判決處刑（九十五
年度偵字第一七五六四號），本院受理後（受理案號為九十五年
度簡字第二六四０號），認不宜以簡易判決處刑，改依通常程序
處理，而本院於通常程序之準備程序進行中訊問被告等，被告等
先就被訴事實為有罪之陳述，經告以簡式審判之旨，並聽取當事
人之意見後，裁定行簡式審判程序後，判決如下：
    主  文
甲○○、乙○○共同攜帶兇器竊盜，各處有期徒刑柒月。扣案如
附表一、二所示之物均沒收。
    事  實
一、甲○○、乙○○共同基於為自己不法所有之犯意聯絡，於民
    國九十五年八月九日凌晨二時許（聲請簡易判決處刑書誤載
    為下午七、八時許），由甲○○攜帶如附表一所示、在客觀
    上足以對人之生命、身體、安全構成威脅，且具有危險性而
    屬兇器之工具及如附表二所示之物，與乙○○一同前往國道
    五號公路南向四點七公里石碇高架橋下之電纜線箱涵內，竊
    取國道新建工程局所有、長度約五百公尺長、價值約計新臺
    幣（下同）四十萬元之同軸兩心電纜，其二人於竊取上開電
    纜線得手後，欲將該電纜線搬拖出涵洞之際，為警於同日四
    時二十分許當場查獲，並扣得如附表一、二所示之物。
二、案經國道公路警察局第九警察隊移送臺灣臺北地方法院檢察
    署（下稱臺北地檢署）檢察官偵查後聲請以簡易判決處刑，
    本院受理後，認不宜以簡易判決處刑，改依通常程序審理。
    理  由
一、證據之認定：
    上開事實一之部分，業據證人即國道新建工程局第三區工程
    處工程司姚永昌及證人即聯合光纖通信股份有限公司派駐國
    道五號公路駐點保固經理丙○○於警詢時證述明確（偵查卷
    第十八頁至第二十頁及第二二頁至第二四頁參照），並有贓
    物認領保管單一紙在卷可稽（偵查卷第二一頁參照），復有
    如附表一、二所示之物扣案可證，且被告甲○○及乙○○亦
    對上開事實一之部分於本院九十五年十二月二十一日審理時
    供承不諱（本院當日審判筆錄參照），是依(一)證人姚永昌之
    證述、(二)證人丙○○之證述、(三)贓物認領保管單一紙及(四)扣
    案如附表一、二所示之物等補強證據已足資擔保被告二人於
    本院審理中所為之上開任意性自白具有相當程度之真實性，
    而得確信被告二人前述自白之犯罪事實確屬真實，從而依刑
    事訴訟法第一百五十六條第一項及同條第二項規定，自得依
    被告二人前述自白及該補強證據認定被告二人確有共同為前
    述攜帶兇器竊盜之犯行，本件事證明確，被告二人之犯行堪
    以認定。
二、論罪科刑之法律適用：
  (一)被告甲○○及乙○○持以行竊如附表一所之工具，經本院於
    九十五年十二月二十一日審理時當庭勘驗如附表一所示（本
    院九十五年十二月二十一日審判筆錄參照），則以該等物品
    均為金屬製成器物乙節觀之，如附表一所示之物不僅在客觀
    上已對人之生命、身體、安全構成威脅且具有危險性，甚已
    足以殺傷人之生命、身體，則衡諸最高法院七十九年台上字
    第五二五三號判例所揭示之旨「刑法第三百二十一條第一項
    第三款之攜帶兇器竊盜罪，係以行為人攜帶兇器為其加重條
    件，此所謂兇器，其種類並無限制，凡客觀上足對人之生命
    、身體、安全構成威脅，具有危險性之兇器均屬之，．．．
    」，如附表一所示之物當均屬刑法第三百二十一條第一項第
    三款所稱之兇器。
  (二)核被告二人所為，均係犯刑法第三百二十一條第一項第三款
    之攜帶兇器竊盜罪。又被告二人具有犯意聯絡及行為分擔，
    為共同正犯。
  (三)爰審酌被告二人犯罪之動機、目的、手段、所生危害，及其
    二人犯後均能坦承犯行、態度良好等一切情狀，各量處如主
    文所示之刑。
  (四)扣案如附表一、二所示之物，均係被告甲○○所有，供其為
    本件加重竊盜犯行所用之物，為被告甲○○供承在卷（本院
    九十五年十二月二十一日審判筆錄參照），則依卷附最高法
    院八十四年度台上字第四一０二號判決所揭示之旨「刑法第
    三十八條第三項係規定『犯人』所有用供犯罪所用之物，得
    宣告沒收，並非規定屬『被告』所有之物，始得宣告沒收，
    而按共同正犯，於意思聯絡範圍內，組成一共犯團體，團體
    中之任何成員均為『犯人』，供犯罪所用之物，只要屬於『
    犯人』所有，均得宣告沒收，不以必屬於本件被告所有者為
    限。」以觀，上開之物因屬被告甲○○與被告乙○○共犯上
    開之罪所用之工具，自亦屬被告乙○○所有用供其犯罪所用
    之犯罪工具，本院認上開扣案之物均不宜發還被告甲○○及
    乙○○繼續持有，有沒收之必要，爰依刑法第三十八條第一
    項第二款、第三項規定併予宣告沒收。至於扣案之樓梯一只
    （臺北地檢署九十五年度藍保管字第二五二四號編號１０）
    ，雖係供被告二人為本件加重竊盜所用之物，惟被告二人均
    否認為其所有，則既無證據證明為被告二人所有，又非違禁
    物，爰不為沒收之諭知，附此敘明。
據上論斷，應依刑事訴訟法第四百五十二條、第二百七十三條之
一第一項、第二百九十九條第一項前段，刑法第二十八條、第三
百二十一條第一項第三款、第三十八條第一項第二款，判決如主
文。
本案經檢察官郭瑜芳到庭執行職務。
中　　華　　民　　國　　96　　年　　1 　　月　　5 　　日
　　　　　　　　　刑事第九庭    法　官　林怡秀
本件正本證明與原本無異。
如不服本判決，應於判決送達後十日內，向本院提出上訴狀。
　　　　　　　　　　　　　　　　書記官　林義盛
中　　華　　民　　國　　96　　年　　1 　　月　　5 　　日
附表一
┌──┬─────┬──┬────────┬──────┐
│編號│物品名稱  │數量│本院勘驗結果    │備註        │
├──┼─────┼──┼────────┼──────┤
│ 一 │破壞剪    │壹支│金屬製成，全長六│臺北地檢署九│
│    │          │    │十公分          │十五年度藍保│
│    │          │    │                │管字第二五二│
│    │          │    │                │四號編號１  │
├──┼─────┼──┼────────┼──────┤
│ 二 │六角板手  │壹組│金屬製成        │同上編號２  │
├──┼─────┼──┼────────┼──────┤
│ 三 │活動板手  │壹支│金屬製成，全長二│同上編號３  │
│    │          │    │十五點二公分    │            │
├──┼─────┼──┼────────┼──────┤
│ 四 │鉗子      │壹支│金屬製成，全長為│同上編號４  │
│    │          │    │十五點五公分    │            │
├──┼─────┼──┼────────┼──────┤
│ 五 │折疊刀    │壹支│金屬製成，展開時│同上編號５  │
│    │          │    │全長為二十四公分│            │
│    │          │    │，折疊時長度為十│            │
│    │          │    │三公分          │            │
├──┼─────┼──┼────────┼──────┤
│ 六 │美工刀    │壹支│全長為十五點五公│同上編號６  │
│    │          │    │分，前端為金屬製│            │
│    │          │    │成，長度為二點五│            │
│    │          │    │公分，後端握把分│            │
│    │          │    │別由塑膠及金屬所│            │
│    │          │    │組成，其內置放刀│            │
│    │          │    │片，長度為十三公│            │
│    │          │    │分              │            │
├──┼─────┼──┼────────┼──────┤
│ 七 │螺絲起子  │肆支│(一)前端為金屬製成│同上編號７  │
│    │          │    │  ，長度為六公分│            │
│    │          │    │(二)前端為金屬製成│            │
│    │          │    │  ，長度為九公分│            │
│    │          │    │(三)前端為金屬製成│            │
│    │          │    │  ，長度為十公分│            │
│    │          │    │(四)全長十八點五公│            │
│    │          │    │  分，前端為金屬│            │
│    │          │    │  製成，長度為六│            │
│    │          │    │  公分，握把前端│            │
│    │          │    │  置有十字、一字│            │
│    │          │    │  及套統接頭，皆│            │
│    │          │    │  為金屬製成，長│            │
│    │          │    │  度皆為一點五公│            │
│    │          │    │  分            │            │
└──┴─────┴──┴────────┴──────┘
附表二
┌──┬─────┬──┬───────────────┐
│編號│物品名稱  │數量│贓證物品清單編號              │
├──┼─────┼──┼───────────────┤
│ 一 │手電筒    │壹支│臺北地檢署九十五年度藍保管字第│
│    │          │    │二五二四號編號８              │
├──┼─────┼──┼───────────────┤
│ 二 │黑色手提包│壹只│同上編號９                    │
└──┴─────┴──┴───────────────┘
附錄本案論罪科刑法條全文：
中華民國刑法第三百二十一條
犯竊盜罪而有左列情形之一者，處六月以上、五年以下有期徒刑
：
一、於夜間侵入住宅或有人居住之建築物、船艦或隱匿其內而犯
    之者。
二、毀越門扇、牆垣或其他安全設備而犯之者。
三、攜帶兇器而犯之者。
四、結夥三人以上而犯之者。
五、乘火災、水災或其他災害之際而犯之者。
六、在車站或埠頭而犯之者。
前項之未遂犯罰之。
